# 在建工程是否可以核算无形资产项目

提问人：wx_5dba3aa5b69b 时间：2020-11-27 10:15:00
陈老师，请问一下，待安装的软件设备（期后形成无形资产）是否可以在在建工程核算披露，还在准则有规定放在其他非流动资产中核算呢

回答人：chenyiwei
在建工程是尚未达到预定可使用状态的固定资产，因此“待安装的软件设备（期后形成无形资产）不可以在在建工程核算披露”。建议列报为其他非流动资产。